# 托管合同做账

提问人：shanessa 时间：2019-11-29 06:30:18
现有一施工企业按完工百分比法确认收入。他们新签订了一类托管合同，被审计单位承担安全生产、技术管理等工作，客户按照产量单价按月结算相应费用。请问1.此类托管合同是否应单独在生产成本归集（而非工程施工）？
2. 期末成本如何结转

回答人：chenyiwei
要考虑 “托管” 的具体职责和责任是什么。如果本身不直接提供工程施工服务和物资，只是就工程施工的某些方面提供专业技术支持和辅助服务，则属于提供劳务，其成本在原准则下应在 “劳务成本”科目中归集，新准则下应在 “合同履约成本” 科目归集。期末按照与确认收入相同的模式结转所归集的劳务成本到营业成本中。